【裁判字號】    97,基簡,791
【裁判日期】    970918
【裁判案由】    損害賠償
【裁判全文】
臺灣基隆地方法院基隆簡易庭民事判決
原      告  甲○○
被      告  乙○○
上列當事人間請求損害賠償事件，本院於民國97年9月9日言詞辯
論終結，判決如下：
    主  文
被告應給付原告新臺幣捌萬肆仟柒佰陸拾肆元，及自民國九十七
年七月十九日起至清償日止，按週年百分之五計算之利息。
原告其餘之訴駁回。
訴訟費用由被告負擔二十分之十一，餘由原告負擔。
本判決命被告給付部分，得假執行。
原告其餘假執行之聲請駁回。
    事實及理由
一、原告起訴主張：兩造於民國97年4月29日23時在臺北市瑞芳
    鎮○○○路12之1號「城市練歌坊」發生口角，被告為此心
    生不滿，趁原告酒醉無力招架之時，藉詞當場痛毆原告，致
    原告受有兩眼雙側下眼瞼處淤青、右眼外側結膜出血、右側
    外踝閉鎖性骨折與關節血腫、右側肋骨第二肋閉鎖性骨折併
    右側胸痛等傷害，有驗傷診斷書與照片可資為憑，當場並有
    證人李美英目睹此節，而上開傷害部分業經臺灣基隆地方法
    院檢察署以97年度偵字第2656號提起公訴，並經本院以97年
    度易字第427號審理在案。原告無端遭被告痛毆成傷，數度
    往返醫院診治復健，原告為此支出醫療費用新臺幣（下同）
    4,764元，且兩造為親戚關係，被告未念茲此情，反而下重
    手痛毆原告成傷，其所為不僅已令原告對人情所繫深感絕望
    ，亦與倫常情理相悖，被告事後亦始終未有任何悔懊之意，
    並置原告未為聞問，此情實非原告之所堪忍，為此依民法第
    184條第1項前段、第193條、第195條規定，請求被告給付上
    開醫療費4,764元及慰撫金15萬元，併陳明願供擔保，請准
    宣告假執行等語。而被告於言詞辯論期日到場，其對原告請
    求之醫療費4,764元部分不爭執，惟以其僅打原告兩巴掌，
    其餘原告傷勢與被告無關；原告請求15萬元之慰撫金過高，
    認賠償至多1、2萬元即已足等詞置辯。
二、原告主張原告與被告係表兄弟，兩造於97年4月29日23時在
    臺北市瑞芳鎮○○○路12之1號「城市練歌坊」發生口角，
    被告為此心生不滿，趁原告酒醉無力招架之時，藉詞當場痛
    毆原告，致原告受有兩眼雙側下眼瞼處淤青、右眼外側結膜
    出血、右側外踝閉鎖性骨折與關節血腫等傷害等情，業據提
    出行政院衛生署基隆醫院驗傷診斷書、翻拍相片、行政院衛
    生署基隆醫院醫療費用收據等件為證，且被告所涉傷害犯行
    ，業由台灣基隆地方法院檢察署檢察官偵查後提起公訴，並
    經台灣基隆地方法院於97年7月25日以97年度基簡字第913號
    刑事簡易判決判處拘役10日，因兩造均未上訴或聲請檢察官
    上訴而告確定，有台灣基隆地方法院97年度基簡字第913號
    刑事簡易判決書1件在卷可稽，被告所辯其僅出手打原告兩
    巴掌云云，僅係避就之詞，難以採信，原告主張之事實，自
    堪信為真實。
三、按「因故意或過失，不法侵害他人之權利者，負損害賠償責
    任。」「不法侵害他人之身體或健康者，對於被害人因此喪
    失或減少勞動能力或增加生活上之需要時，應負損害賠償責
    任。」「不法侵害他人之身體、健康、名譽、自由、信用、
    隱私、貞操，或不法侵害其他人格法益而情節重大者，被害
    人雖非財產上之損害，亦得請求賠償相當之金額。」民法第
    184條第1項前段、第193條第1項、第195條第1項前段分別定
    有明文。本件被告毆打原告致其受有上開傷勢，被告之行為
    與原告之受傷結果間，自有相當因果關係，被告自應負侵權
    行為損害賠償之責，從而原告依前揭法條之規定，訴請被告
    賠償其損害，即屬於法有據。茲於原告聲明範圍內，審酌其
    請求損害賠償範圍應否准許，分述如下：
(一)醫療費用：
    原告主張其因被告上開侵權行為事實致傷，支出醫療費4,76
    4元，並檢具行政院衛生署基隆醫院醫療費用收據9紙為證，
    並為被告所不爭執，是原告請求被告給付醫療費4,764元，
    為有理由，應予准許。
(二)精神慰撫金部分：
    按慰撫金之賠償得參酌雙方身分、資力與加害程度及其他各
    種情形核定相當之數額，最高法院著有51年台上字第223號
    判例要旨可資參照。原告自承其係高工畢業，目前為靖浤水
    電工程行負責人，被告自承其係國中畢業，一個月薪資約1
    、2萬元，目前為臨時工，本院審酌兩造學、經歷、社會地
    位、經濟狀況（有原告、被告財產所得調件明細表在卷足參
    ）、原告損害程度等一切情狀，認原告請求精神慰撫金15萬
    元，殊嫌過高，認被告應賠償原告精神慰撫金8萬元為合理
    ，原告逾此數額之請求，為無理由，不應准許。
四、從而，原告對被告依侵權行為法律關係，請求被告給付如主
    文第1項所示，於法有據，應予准許；逾此範圍之請求，則
    無理由，應予駁回。
五、本件命被告給付部分，係適用簡易程序所為被告敗訴之判決
    ，依民事訴訟法第389條第1項第3款規定，應依職權宣告假
    執行，爰依職權宣告之。原告其餘假執行之聲請，因訴之駁
    回而失所依附，併予駁回。
六、訴訟費用由被告負擔二十分之十一，餘由原告負擔。
中    華    民    國    97    年    9     月    18    日
                  基隆簡易庭法  官  徐世禎
以上正本係照原本作成。
對於本件判決如有不服，應於收受送達後20日內向本院提出上訴
書狀，上訴於本院合議庭，並按他造當事人之人數附具繕本。
中    華    民    國    97    年    9     月    18    日
                            書記官  周素秋


司法院資訊處製作；財團法人民間司法改革基金會備份。
